臺灣屏東地方法院刑事判決　　　　　　　 94年度訴字第334號
公　訴　人　臺灣屏東地方法院檢察署檢察官
被　　　告　甲○○　男　44歲.
上列被告因違反毒品危害防制條例案件，經檢察官提起公訴（94
年度毒偵字第634 號、646 號）及同署檢察官移送併辦並就持有
海洛因部分追加起訴（94年度毒偵字第834 號），本院判決如下
：
    主  文
蔡來福連續施用第二級毒品，累犯，處有期徒刑拾月，扣案之甲
基安非他命參小包（重分別零點貳公克、零點捌公克、零點柒捌
陸公克）沒收銷燬之，玻璃管壹支沒收；又持有第一級毒品，累
犯，處有期徒刑伍月，扣案之海洛因壹小包（淨重：零點零玖公
克、空包裝重：零點貳公克）沒收銷燬之。應執行有期徒刑壹年
貳月，扣案之甲基安非他命參小包（重分別零點貳公克、零點捌
公克、零點柒捌陸公克）、海洛因壹小包（淨重：零點零玖公克
、空包裝重：零點貳公克）均沒收銷燬之，玻璃管壹支沒收。
    事  實
一、蔡來福曾於民國88年因施用毒品案件，經本院裁定令入勒戒
    所施以強制戒治，於89年4 月23日因保護管束期滿，經台灣
    屏東地方法院檢察署檢察官89九年度戒毒偵字第187 號不起
    訴處分確定。蔡來福又於90年間因毒品案件，經本院以90年
    度易字第300 號判處有期徒刑9 月，於93年8 月12日執行完
    畢，仍不知悔改。其明知甲基安非他命係第二級毒品，竟基
    於施用甲基安非他命之概括犯意，自93年11月間某日起至94
    年1 月9 日9 時許止，先後在屏東縣琉球鄉○○村○○路23
    6 號住處之海邊，以將甲基安非他命放入玻璃管內，以火燒
    烤後吸其所產生之氣體之方式，不定時施用甲基安非他命多
    次，嗣於94年1 月11日15時50分許，在屏東縣東港鎮○○街
    232 號前為警查獲，並扣得甲基安非他命1 小包（重0.2 公
    克），又於同年月12日9 時許，在屏東縣林邊鄉○○路消防
    隊前為警查獲，並扣得甲基安非他命1 小包（重0.8 公克）
    及其所有供施用甲基安非他命之玻璃管1 支。蔡來福為警查
    獲後猶承上述犯意，自94年1 月17日起至同年3 月24日止，
    先後在屏東縣琉球鄉港口廁所內等地，以同上方法，施用甲
    基安非他命多次，嗣於同年3 月27日19時30分，在屏東縣琉
    球鄉大福村公船候船室前為警查獲，並扣得甲基安非他命1
    小包（重0.786 公克）及海洛因1 小包（淨重：0.09公克、
    空包裝重：0.2 公克；持有第一級毒品之事實詳下所述）。
二、蔡來福又明知海洛因係第一級毒品，竟基於持有第一級毒品
    之竟思，於94年3 月27日17時30分許，在屏東縣東港碼頭向
    某不詳姓名人購得第一級毒品海洛因1 小包（淨重：0.09公
    克、空包裝重：0.2 公克）而持有之，於同日19時30分許，
    在屏東縣琉球鄉大福村公船候船室前為警查獲，並扣得該包
    海洛因。
三、案經屏東縣警察局屏東分局移請臺灣屏東地方法院檢察署檢
    察官偵查起訴、追加起訴及移送併辦。
    理  由
一、施用甲基安非他命部分：上開事實，已據被告於警偵訊及本
    院本院審理時坦白承認，而被告先後3 次經警採取之尿液，
    經送屏東縣衛生局及台灣檢驗科技股份有限公司檢驗結果，
    均呈有甲基安非他命陽性反應，此有屏東縣衛生局檢驗結果
    通知書2 份及台灣檢驗科技股份有限公司濫用藥物檢驗報告
    1 份可參，而警方先後查扣之晶體3 小包，經警方以聯勤二
    ○四廠製造之煙毒品Ａ包試劑初步檢驗及檢察官送請行政院
    衛生署管制藥品管理局檢驗結果，均確認有甲基安非他命之
    成分，此有初步檢驗報告單3 紙及行政院衛生署管制藥品管
    理局管檢字第09400391 0號檢驗成續書1 份在卷可考，此為
    檢驗機關依其專業知識及以先進儀測試後所得之結論，自可
    憑信；此外，復有玻璃管1 支扣案可資佐證，足見被告確有
    施用二級毒品之事實，已無疑義。又被告曾於88年因施用毒
    品案件，經本院裁定令入勒戒所施以強制戒治，於89年4 月
    23日因保護管束期滿，經台灣屏東地方法院檢察署檢察官89
    年度戒毒偵字第187 號不起訴處分確定等情，業據被告供承
    明白，並有臺灣高等法院被告刑案資料查註表可參，其有5
    年之內再行施用二級毒品之犯行，應可認定。
二、持有海洛因部分：被告對於持有第一級毒品海洛因之犯行已
    坦承不諱，並有扣案之海洛因1 小包可資佐證，而該包粉末
    經送鑑定結果，呈有海洛因陽性反應，此有法務部調查局調
    科壹字第240003631 號鑑定通知書在卷可考，堪認被告所供
    與事實相符，本件事證明確，被告持有第一級毒品之犯行亦
    可認定。
三、查海洛因、甲基安非他命係毒品危害防制條例第2 條第2 項
    第1 、2 款所稱之第1 、2 級毒品。故核被告施用甲基安非
    他命之行為，係犯毒品危害防制條例第10條第2 項之施用第
    2 級毒品罪。其持有海洛因之行為，係犯毒品危害防制條例
    第11條第1 項之持有第一級毒品罪，其施用前之持有第二級
    毒品之低度行為，已被其施用二級毒品之高度行為所吸收，
    不另論罪。被告多次施用第二級毒品甲基安非他命之犯行，
    手法相同，所犯又係同一罪名之罪，顯係基於概括之犯意而
    為之，應依連續犯之規定，論以一罪，並加重其刑。公訴事
    實雖未敘及被告自94年1 月17日起至同年3 月24日止，先後
    多次在屏東縣琉球鄉港口廁所內等地，施用甲基安非他命之
    事實，惟此部分與起訴事實具有連續犯之裁判上一罪關係，
    有如前述，為起訴效力所及，本院自應併為審理。被告曾於
    90年間因毒品案件，經本院以90年度易字第300 號判處有期
    徒刑9 月，於93年8 月12日執行完畢之事實，此有臺灣高等
    法院被告刑案資料查註表可參，其5 年以內，再犯有期徒刑
    以上刑之上開二罪，均為累犯，應分別加重其刑，並就施用
    第二級毒品部分，遞加重之。其所被告所犯上開二罪間，犯
    意各別，行為互異，應分別論罪，合併處罰。茲審酌被素行
    、教育程度、生活狀況、施用毒品之動機、施用毒品之時間
    約為4 個月、施用之次數，屢犯不改，足見其陷弱已深，惟
    其犯後坦承犯行，態度尚稱良好等一切情狀，分別量處如主
    文所示之刑，並定其應執行之刑。公訴人雖就其施用毒品部
    分求處有期徒刑1 年2 月，然本院斟酌其施用毒品之時間長
    短、施用毒品之種類．施用情節及其犯後態度等情，認處以
    如主文所示之刑，已足以收儆戒之效，併此指明。
四、扣案之甲基安非他命3 小包（重分別0.2 公克、0.8 公克、
    0.786 公克）及海洛因1 小包（淨重：零點零玖公克、空包
    裝重：零點貳公克），係第一、二級毒品，應依毒品危害防
    制條例第18條第1 項前段之規定，沒收銷燬之；玻璃管1 支
    係被告所有供施用甲基安非他命之用，業據其供明在卷，爰
    依刑法第38條第1 項第2 款之規定宣告沒收。至送驗耗損之
    毒品，顯已滅失，自不必再為沒收之諭知，附此敘明。
據上論斷，應依刑事訴訟法第265 條第1 項、第299 條第1 項前
段，毒品危害防制條例第10條第2 項、第11條第1 項、第18條第
1 項前段，刑法第11條、第56條、第47條、第51條第5 款、第38
條第1 項第2 款，判決如主文。
本案經檢察官黃莉琄到庭執行職務。
中　　華　　民　　國　　94　　年　　6 　　月　　30　　日
                  刑事第二庭  審判長法  官  黃國永
                  　　　　　　  　　法  官  余德正
                 　　　　　　　  　 法  官  蘇碧珠
以上正本證明與原本無異。
如不服本判決應於收受本判決送達後10日內向本院提出上訴書狀
，其未敘述上訴理由者，並得於提起上訴後10日內向本院補提理
由書狀（均須按他造當事人之人數附繕本）「切勿逕送上級法院
」
                                  書記官  林鴻仁
中　　華　　民　　國　　94　　年　　6 　　月　　30　　日
附錄本判決論罪之法條：
毒品危害防制條例10條第1 項第2 項
施用第一級毒品者，處 6 月以上 5 年以下有期徒刑。
施用第二級毒品者，處 3 年以下有期徒刑。
毒品危害防制條例第11條
持有第一級毒品者，處 3 年以下有期徒刑、拘役或新臺幣 5 萬
元以下罰金。
